臺灣高雄地方法院刑事判決　　　　　　　94年度訴緝字第91號
公　訴　人　臺灣高雄地方法院檢察署檢察官
被　　　告　甲○○　男　39歲.
上列被告因毒品危害防制條例案件，經檢察官提起公訴（93年度
毒偵字第33號），被告於本院準備程序為有罪之陳述，經本院告
知簡式審判程序意旨並聽取當事人之意見後，合議庭裁定由受命
法官依簡式審判程序獨任審理，本院判決如左：
    主  文
甲○○連續施用第一級毒品，處有期徒刑捌月，又連續施用第二
級毒品，處有期徒刑肆月。應執行有期徒刑拾月。
    事  實
一、甲○○前因於民國89年間因施用毒品案件，經本院裁定送戒
    治處所強制戒治，於90年7 月31日停止戒治處分交付保護管
    束出所，於90年12月14日指揮書執畢日期滿，未被撤銷停止
    戒治處分視為執行完畢，由臺灣高雄地方法院檢察署檢察官
    於91年1 月7日 以91年度戒毒偵字第2 號為不起訴處分。詎
    其仍不知悔改，明知海洛因、甲基安非他命分係業經公告列
    為毒品危害防制條例第2 條第2 項之第一級、第二級毒品，
    不得非法持有、施用，仍未戒除施用毒品之習性，於戒治執
    行完畢獲不起訴處分後五年內，竟分別基於施用第一級毒品
    海洛因、第二級毒品甲基安非他命之犯意，自92年10月1 日
    中午某時許，至同月8 日下午某時止，先後在高雄市草衙地
    區檳榔攤廁所內等處，以香菸摻入海洛因、以吸食器吸用甲
    基安非他命等方式，施用第一級毒品海洛因及第二級毒品安
    非他命多次，嗣為警於92年10月9 日20時許，因偵辦陳秀梅
    等人販毒案件，在陳秀梅位於高雄縣大寮鄉○○路225 號住
    處執行搜索時另案查獲，經採樣其尿液送鑑定結果呈毒品陽
    性反應，查知上情。
二、案經屏東縣警察局枋寮分局移送臺灣屏東地方法院檢察署呈
    請臺灣高等法院高雄分院移轉臺灣高雄地方法院檢察署檢察
    官偵查起訴。
    理  由
一、本件被告違反毒品危害防制條例案件，所犯係死刑、無期徒
    刑、最輕本刑為3 年以上有期徒刑以外之罪，其於準備程序
    中就被訴事實為有罪之陳述，經法官告知簡式審判程序之旨
    ，並聽取公訴人及被告之意見後，經本院裁定由受命法官獨
    任進行簡式審判程序，合先敘明。
二、訊據被告甲○○對於右揭事實坦承不諱，另經警將被告遭查
    獲時所採集之尿液送驗結果，分別呈現嗎啡、甲基安非他命
    陽性反應，此有尿液採證代碼對照表、長榮大學93年1 月19
    日濫用藥物檢驗報告1 紙在卷可稽，足認被告自白與事實相
    符，應堪採信。又被告前於89年間因施用毒品案件，經本院
    裁定送戒治處所施以強制戒治，於90年7 月31日停止戒治處
    分交付保護管束出所，於90年12月14日指揮書執畢日期滿，
    未被撤銷停止戒治處分視為執行完畢，由臺灣高雄地方法院
    檢察署檢察官於91年1 月7 日以91年度戒毒偵字第2 號為不
    起訴處分乙節，有臺灣高等法院被告前案紀錄表1 紙在卷可
    查，是被告於強制戒治期滿執行完畢釋放後，五年內再犯本
    件施用毒品犯行。本件罪證明確，犯行洵堪認定，應依法論
    科。
三、按海洛因及甲基安非他命業經公告列為毒品防害防制條例第
    2 條第2 項第一、二級毒品，不得非法持有、施用。而按毒
    品危害防制條例業經總統於92年7 月9 日，以華總一義字第
    09200121930 號令修正公布全文，並自93年1 月9 日施行，
    然就同條例第10條有關施用第一級毒品之罪名及法定刑度，
    則並無任何變更，亦即並無刑法第2 條第1 項有關行為後法
    律有變更，應比較新舊法之問題。又被告前既曾因施用毒品
    案件，經強制戒治期滿後，檢察官為不起訴處分，其於前開
    不起訴處分後5 年內，再犯本案施用毒品罪，無論依修正前
    或修正後之毒品危害防制條例第23條第2 項之規定，均屬應
    依法論罪科刑之行為，並無毒品危害防制條例第35條第2 項
    有關修正前之規定有利於行為人之情形存在，自應依同條第
    1 項第3 款之規定，依修正後規定處理。故核被告所為，係
    犯毒品危害防制條例第10條第1 項施用第一級毒品海洛因罪
    及同條第2 項之施用第二級毒品甲基安非他命罪。被告施用
    第一級及第二級毒品前，非法持有第一級毒品海洛因、第二
    級毒品甲基安非他命之低度行為，均為施用之高度行為所吸
    收，不另論罪。被告分別先後多次施用第一級毒品海洛因、
    第二級毒品甲基安非他命，各方法相同，時間緊接，觸犯構
    成要件相同之罪名，顯係基於概括犯意為之，均應依刑法第
    56條規定，各論以連續施用第一級毒品、連續施用第二級毒
    品一罪。而被告所犯上開二罪間，犯意各別，罪名互殊，應
    予分論併罰。爰審酌被告前有施用毒品前科，於強制戒治完
    畢獲不起訴處分後，仍未戒絕毒品，再犯連續施用第一級毒
    品及連續施用第二級毒品之犯行，顯見其戒毒悔改意志不堅
    ，惟念其施用毒品乃戕害自己身體健康，尚未危害他人，及
    其犯後坦承施用毒品犯行，態度尚可等一切情狀，分別量處
    如主文之刑，並定其應執行之刑。
四、台灣台南地方法院檢察署檢察官移送併辦（94年度毒偵字第
    1575號）意旨另以：被告甲○○基於施用第一級毒品犯意，
    於94年6 月11日12時許，在台南縣鹽水鎮某處施用海洛因1
    次，而認其涉犯毒品危害防制條例第10條第1 項罪嫌，且此
    與本案有連續犯之裁判上一罪關係云云。惟查：被告前開論
    罪科刑所犯施用毒品犯行之時間係於92年10月間，與併辦意
    旨所認行為時間相隔已逾1 年8 月，足認於時間、機會上均
    無密切連接關係存在，是其客觀上難認係基於概括犯意而為
    ，與本案部分即無裁判上一罪之關係，本院自無從審酌，爰
    將此部併案部分退由檢察官另為處理，併此敘明。
據上論斷，應依刑事訴訟法第273 條之1 第1 項、第299 條第1
項前段，毒品危害防制條例第10條第1 項、第2 項，刑法第11
條前段、第56條、第51條第5 款，判決如主文。
中　　華　　民　　國　　94　　年　　6 　　月　　27　　日
                  刑事第十四庭  法　官  林瑋桓
以上正本證明與原本無異。
如不服本判決，應於判決送達後10日內，向本院提出上訴狀。
中　　華　　民　　國　　94　　年　　6 　　月　　27　　日
                                書記官  謝群育
附錄本案所犯法條全文
毒品危害防制條例第10條
施用第一級毒品者，處六月以上五年以下有期徒刑。
施用第二級毒品者，處三年以下有期徒刑。
